【裁判字號】    97,消債更,487
【裁判日期】    970815
【裁判案由】    聲請更生程序
【裁判全文】
臺灣高雄地方法院民事裁定           97年度消債更字第487號
聲  請  人  甲○○
上列當事人因消費者債務清理條例事件聲請更生，本院裁定如下
：
    主  文
債務人甲○○自中華民國九十七年八月十五日十七時起開始更生
程序。
命司法事務官進行本件更生程序。
    理  由
一、按法院開始更生程序之裁定，應載明其年、月、日、時，並
    即時發生效力。次按法院裁定開始更生或清算程序後，得命
    司法事務官進行更生或清算程序，必要時得選任律師、會計
    師或其他適當之自然人或法人一人為監督人或管理人。消費
    者債務清理條例第45條第1項、第16條第1項分別定有明文。
二、本件聲請意旨略以：聲請人有不能清償債務情事，曾於95年
    7 月間依「中華民國銀行公會會員辦理消費金融案件無擔保
    債務協商機制」請求共同協商債務清償方案，並於民國95年
    11月間協商成立，每月應繳金額為新臺幣（下同）11,746元
    （計息利率為0%），惟聲請人於協商當時每月薪資收入僅20
    ,856 元 ，聲請人除支付購買自用住宅之房屋貸款每月7,22
    3 元及自己之生活費外，尚須扶養因車禍致中度肢障之妻子
    洪金蘭、及孫子女胡雯婷、胡嘉祐、胡嘉晉，合計每月需支
    出之必要生活費用即達21,271元（即膳食費、交通費、通訊
    費、扶養費10,150元、房屋貸款7,223 元、電費2,528 元、
    瓦斯費643 元，合計21,271元），故聲請人於支出上開費用
    後，實已無餘款繳納協商款項，是以上開協商進行中，聲請
    人實處弱勢，而無真正協商之空間，聲請人於協商成立後雖
    勉力繳納3 期款項，惟時間日久終究無以為濟，於96年3 月
    即難繼續履行協商結果，此非債務人主觀上惡意不履行協商
    ，實乃客觀上確有不可歸責於債務人之事由所致（見本院卷
    第38頁、第51頁、第61頁），又聲請人無擔保或無優先權之
    債務總額未逾1,200 萬元，復未經法院裁定開始清算程序或
    宣告破產，爰依法聲請更生等語。
三、經查，聲請人前開主張業據其提出協商協議書暨無擔保債務
    還款計劃、債權人清冊、財產及收入狀況說明書、聲請人及
    配偶之95、96年度綜合所得稅各類所得資料清單暨財產歸屬
    資料清單、薪資袋、財團法人金融聯合徵信中心個人綜合信
    用報告、戶籍謄本、殘障手冊、高雄縣鳳山市公所低收入戶
    證明書、郵局存摺、保險保單、勞保投保資料表、健保投保
    資料表、土地及建物登記謄本各1 份在卷為憑（見本院卷第
    40頁、第7 至9 頁、第10頁、第12至13頁、第62頁、第69至
    71頁、第63至64頁、第55至61 頁 、第25至27頁、第28頁、
    第14頁、第15至20頁、第21頁、第65頁、第67頁、第72至75
    頁），本件復查無債務人有消費者債務清理條例第6 條第3
    項、第8條 或第46條各款所定駁回更生聲請之事由存在，則
    債務人聲請更生，應屬有據，並依上開規定命司法事務官進
    行本件更生程序，爰裁定如主文。
中    華    民    國    97    年    8     月    15    日
                  民事第一庭  法  官  賴文姍
上為正本係照原本作成
本件不得抗告
本裁定已於97年8月15日17時公告。
中    華    民    國    97    年    8     月    15    日
                              書記官  林秀珍


司法院資訊處製作；財團法人民間司法改革基金會備份。
